【裁判字號】    92,交抗,633
【裁判日期】    920626
【裁判案由】    違反道路交通管理處罰條例
【裁判全文】
臺灣高等法院交通事件裁定                        九十二年度交抗字第六三三號
    抗  告  人
    即受處分人  旭偉興業股份有限公司
    法定代理人  乙○○
    代  理  人  甲○○
右抗告人因違反道路交通管理處罰條例案件，不服臺灣臺北地方法院九十一年度交聲
字第三七０號，中華民國九十二年五月二十三日所為裁定（原處分案號：台北市交通
事件裁決所九十一年一月二十二日北市裁三字第車裁二二─ＡＦ0000000號）
，提起抗告，本院裁定如左：
    主  文
抗告駁回。
    理  由
一、按劃設於道路上之黃色實線，為用以指示禁止停車路段之禁止停車線，道路交通
    標誌標線號誌設置規則第一百六十八條第一項、第二項定有明文，又汽車駕駛人
    在設有禁止停車標線之處所停車者，處六百元以上一千二百元以下罰鍰，道路交
    通管理處罰條例第五十六條第一項第四款定有明文。再行為人如係駕駛小型車在
    聽候裁決，經主管機關調查後仍認定其有違規停車之行為者，依違反道路交通管
    理事件統一裁罰基準及處理細則第四十四條第一項及違反道路交通管理事件統一
    裁罰標（基）準表之規定，需對該違規停車之行為人處以九百元之罰鍰。
二、原裁定以：本件受處分人即異議人旭偉興業股份有限公司所有之車牌號碼ＤＴ─
    五一五八號自用小客車，於民國九十年十一月十三日十六時十一分許，在台北市
    ○○路○段劃設有黃色禁止停車實線，表示禁止停車路段之道路上停車，且駕駛
    人不在現場，而為台北市政府警察局文山第二分局交通分隊警員洪忠義當場以拍
    照之方式採證，並以受處分人有違反道路交通管理處罰條例第五十六條第一項第
    四款規定之行為掣單舉發，嗣將舉發通知單送達於受處分人後，受處分人於應到
    案日期前向原處分機關提出申訴，然未告知該部汽車為警拍照採證當時駕駛人之
    確實姓名及年籍，經原處分機關函請舉發單位調查結果，仍認受處分人所有之汽
    車有前開違規行為，原處分機關乃依道路交通管理處罰條例第五十六條第一項第
    四款、第八十五條第三項及違反道路交通管理事件統一裁罰標（基）準表之規定
    ，於九十一年一月二十二日裁處異議人罰鍰新台幣（下同）九百元。本件受處分
    人之違規行為事證明確，原處分機關依前揭道路交前揭道路交通管理處罰條例第
    五十六條第一項第四款、第八十五條第三項，違反道路交通管理事件統一裁罰基
    準及處理細則第四十四條第一項、違反道路交通管理事件統一裁罰基（標）準表
    之規定，裁處受處分人罰鍰九百元，於法有據，認本件受處分人之異議為無理由
    ，予以裁定駁回。
三、抗告意旨以：因公司所有之車輛之駕駛人擬換手駕車，而暫停於可供臨時停車之
    黃線路邊，由駕駛員先下車，然後前座乘客開門下車準備接手駕駛，於駕駛座臨
    時無人之際遭逕行拍照舉發，由照片可見此為很單純的交換駕駛員事件，當時原
    取締警員於拍照之同一時間，明明看見駕駛右側車門開著有人準備替換駕駛，且
    對著警員說馬上會走，警員也告知馬上把車開走，在在顯示當時有人確實要交換
    駕駛，竟然還拍照舉發，原審僅以採證照片所示，認定員警舉發並無不妥，令人
    不服云云。惟查：
（一）抗告人所有上開車牌號碼之自用小客車於前述時、地停車，且無駕駛人在該車
      之駕駛座上，並將該車違規停放於黃線上，超過三分鐘之事實，業據證人即開
      單告發之警員洪忠義於原審九十一年五月十七日調查時，以具結擔保其供述之
      真實性並在負擔偽證罪之心理處罰狀態下供稱：「黃線可以臨時停車，但是不
      可超過三分鐘，駕駛人不可離座，當天我們取締時駕駛座沒有人我們先採照取
      證，駕駛座沒有人我們會開違規停車，‧‧‧如果有人我們會口頭要他開走。
      本件駕駛座右側有人在，車門有開著他說馬上會走，我也告知他馬上把車開走
      。」、「（問：是否有在該處取締舉發其他車輛？）只要駕駛人不在車上我們
      會沿路拍照舉發。」等語在卷可憑，本院復觀諸採證照片所示，受處分人所有
      車輛確係停放於劃設有黃色禁止停車實線處所，且駕駛座上並無駕駛員，前揭
      證人依法舉發，並無不妥。復依採證照片所示，駕駛座右側車門開著且有人在
      ，惟駕駛人離座並離開車輛，並未見駕駛人與駕駛座右側之人有交換駕駛之情
      事，警員洪忠義告知駕駛座右側之人馬上把車開走，乃對違規行為之通知，並
      無認同係交換駕駛，且代理人甲○○於原審九十一年五月十七日及同年十月二
      十四日調查時，到庭並不否認有於前開時、地與友人駕駛前開汽車，在前述劃
      去了萬芳醫院等語，抗告人違規停車，極為明顯，抗告人一再辯稱本件係單純
      的交換駕駛員事件云云，無非飾卸之詞，委無足採。
（二）按證人洪忠義乃為原處分機關所認定抗告人即受處分人有前開違規行為之原證
      人，其並到庭在法官面前以言詞供述本件訴訟上之待證事實－即抗告人有前開
      違規事實，本院由其上開供述已得有受處分人確有上開違規行為之心證，且於
      本件卷存證據資料內並無任何積極證據足以證明證人洪忠義上開供述係屬虛偽
      ，亦無有足以令人顯信洪忠義其供述為不可採之品性證據或前科證據存在，本
      院自不得僅以證人為本件開單告發抗告人之員警而全盤抹煞其在訴訟上所具有
      之原證人資格，而抗告人對前開證人之供述並無法舉出或請本院調查任何對其
      有利之證據資料，以使本院對證人所供述抗告人違規之事實產生任何合理之懷
      疑，且交通警察掣單舉發違反道路交通管理處罰條例所列之違規事實，本質上
      為行政處分，係公務員基於職務上之權力，依法就特定之具體事件所為之具公
      法上效果之單方面行政行為，基於公務員為公法上行為具有公信力之原則，該
      行政行為當可被推定為真正，其據以依法處分之事實認定亦為正確無誤。
（三）綜上所述，本件抗告人既未能提出證據以資證明其所有之車輛確無違規行為，
      僅空言稱在前述地點停車僅係單純交換駕駛或停車時間不長云云，尚難認其辯
      解為可採，本件事證明確，受處分人之違規行為堪以認定。從而，原審認原處
      分機關之上開裁處於法有據，裁定駁回異議，經核並無不當。抗告意旨仍執陳
      詞，指摘原裁定不當，為無理由，應予駁回。
四、據上論結，應依道路交通案件處理辦法第二十六條，刑事訴訟法第四百十二條，
    裁定如主文。
中      華      民      國    九十二    年      六      月    二十六    日
                              臺灣高等法院交通法庭
                                  審判長法  官  溫  耀  源
                                        法  官  何  菁  莪
                                        法  官  邱  同  印
右正本證明與原本無異。
不得再抗告。
                                        書記官  莊  昭  樹
中      華      民      國    九十二    年      六      月    二十六    日


司法院資訊處製作；財團法人民間司法改革基金會備份。
